臺灣板橋地方法院民事裁定          100年度消債更字第174號
聲  請  人  謝哲榮
上列當事人依消費者債務清理條例聲請更生事件，本院裁定如下
：
    主  文
債務人謝哲榮自中華民國一００年九月二十六日下午四時起開始
更生程式。
命司法事務官進行本件更生程式。
    理  由
一、按法院開始更生程式之裁定，應載明其年、月、日、時，並
    即時發生效力。次按法院裁定開始更生或清算程式後，得命
    司法事務官進行更生或清算程式，必要時得選任律師、會計
    師或其他適當之自然人或法人為監督人或管理人，消費者債
    務清理條例（下稱消債條例）第45條第1項、第16條第1項定
    有明文。
二、本件聲請人主張：其因有不能清償情事，於民國95年間依「
    中華民國銀行公會會員辦理消費金融案件無擔保債務協商機
    制」，與最大債權金融機構中國信託銀行達成分期還款協議
    ，嗣因父母經常開刀、住院，薪資所得無法支應龐大醫療、
    教育費用，致聲請人無法依約履行協商方案，係有不可歸責
    於己致履行顯有重大困難之事由，爰聲請更生等語。
三、經查，聲請人主張之上開事實，業據其提出財產及收入狀況
    說明書、債權人清冊、財團法人金融聯合徵信中心當事人綜
    合信用報告、財政部臺灣省北區國稅局財產歸屬資料清單、
    95至99年度綜合所得稅各類所得資料清單、戶籍謄本、學生
    證、學雜費收據證明、中華民國身心障礙手冊、醫療費用收
    據、臺灣臺北地方法院執行處北院隆99司執酉字第6618號執
    行命令等為證。雖聲請人於消債條例施行前，曾與各債權人
    就無擔保債權成立協商，約定自95年11月起，分120 期，利
    率8.88%，按月償還新臺幣（下同）3萬283 元，依各債權銀
    行債權金額比例清償各項債務，至全部清償為止，聲請人依
    約還款2期，於96年2月毀諾等情，業據中國信託銀行向本院
    陳報明確，有該行100年9月6 日民事陳報狀在卷可稽。惟聲
    請人於95年間向中國信託銀行申請債務協商時，每月薪資5
    萬5,000 元乙情，亦有上開民事陳報狀所附收入證明切結書
    在卷可參（本院卷第98頁），而聲請人居住於新北市，依內
    政部所公告95年度臺灣省低收入戶每人每月最低生活費用為
    9,210 元，因配偶需照顧生病之父母，無法外出工作，聲請
    人必須獨自負擔4 名未成年子女之扶養費用，尚且須與兄長
    分擔父母之扶養費用，而未成年子女及父母係依附於聲請人
    提供之住所共同生活，其基本生活費用應參酌95年度免稅額
    7萬7,000元以每人每月6,500 元為適當。故聲請人每月須負
    擔4萬1,710元之個人必要生活費用及扶養費【9,210+6,500
    ×4+6,500÷2×2＝41,710】 ，可見其上開收入於依協商履
    行後，顯已無法維持生活必要支出，則聲請人主張因有不可
    歸責於己之事由，致履行原協商條件有重大困難，應堪採信
    。此外，又查無聲請人有消債條例第6條第3項、第8 條或第
    46條各款所定駁回更生聲請之事由存在，聲請人聲請更生，
    洵屬有據，應予准許，並命司法事務官進行本件更生程式，
    爰裁定如主文。
四、又聲請人雖亦為保全處分之聲請，惟本院既已准許更生，有
    如前述，即無另再准予保全財產處分之必要。至於聲請人於
    更生程式開始後，應另提出足以為債權人會議可決或經法院
    認為公允之更生方案以供採擇，俾免更生程式進行至依消債
    條例第61條規定應行清算之程度，附此敘明。
中    華    民    國   100    年    9     月    26    日
                  民事第二庭法  官  連士綱
上為正本係照原本作成
本件不得抗告
本裁定已於100年9月26日下午4 時公告。
中    華    民    國   100    年    9     月    26    日
                            書記官  吳俞玲